臺灣彰化地方法院刑事判決　　　　　　　　　　　　九十二年度易字第一三四三號
　　公　訴　人　臺灣彰化地方法院檢察署檢察官
　　被　　　告　甲○○
右列被告因違反毒品危害防制條例案件，經檢察官提起公訴（九十二年度毒偵字第二
六四三號），及移
訟法第二百七十三條之一第一項之情形，而改依簡式審判程序判決如左：
    主  文
甲○○連續施用第二級毒品，累犯，處有期徒刑捌月，扣案之留有安非他命殘渣之塑
膠袋貳個，沒收銷燬之；扣案之玻璃吸食器壹支，沒收之。
    事  實
一、甲○○曾於民國（下同）九十年間，因違反毒品危害防制條例案件，經本院以九
    十年度易字第一三八六號判處有期徒刑四月，緩刑三年確定（第一案），復於九
    十一年間，又因違反毒品危害防制條例案件，經本院以九十一年度易字第五五一
    號判處有期徒刑五月確定，第一案之緩刑宣告因而撤銷，二案接續執行，於九十
    二年五月三十日執行完畢。又其前因施用毒品案件，先後經臺灣桃園地方法院及
    本院二次裁定移送觀察、勒戒後，均認無繼續施用毒品之傾向，由臺灣桃園地方
    法院檢察署檢察官於八十七年八月七日，以八十七年度偵字第一一六三五號為不
    起訴處分確定；及由臺灣彰化地方法院檢察署檢察官於九十年三月十四日，以九
    十年度毒偵字第八二九號為不起訴處分確定。復因施用毒品案件，經本院以九十
    年度毒聲字第三○九一號裁定令入戒治處所施以強制戒治一年，所涉刑事案件部
    分，並經本院以九十年度易字第一三八六號判決判處有期徒刑四月，緩刑三年確
    定（嗣撤銷緩刑之宣告，現已執行完畢），嗣自九十年九月四日起送臺灣雲林戒
    治所施以強制戒治，經戒治期滿三月後，其成效經評定合格，無繼續戒治必要，
    復由本院以九十一年度毒聲字第六五七號裁定停止戒治，所餘戒治期間交付保護
    管束，詎其於保護管束期間，又因施用毒品違反保護管束應遵守事項情節重大，
    經本院以九十一年度毒聲字第九四一號裁定撤銷停止戒治，令入戒治處所施以殘
    餘期間之強制戒治，而其於此段期間內施用第二級毒品之犯行，則經本院以九十
    一年度易字第五五一號判決判處有期徒刑五月確定（業已執行完畢）。詎其仍不
    知悔改，於五年內，復基於施用第二級毒品安非他命之概括犯意，自九十二年六
    月中起至九十三年一月七日二十一時許止，在其位於彰化縣溪州鄉西畔村廣二巷
    十二號之住處，以將第二級毒品安非他命置放於玻璃管內，外用火加以燒烤使成
    氣體後吸食之方式，連續施用安非他命多次，平均約每天施用二次。嗣先後於九
    十二年九月十一日十五時三十分許及同年月二十四日下午五時十分許，在上開地
    址為警查獲，並扣得其所有，已供吸食安非他命所用之玻璃吸食器一支及留有安
    非他命殘渣之塑膠袋二個。
二、案經彰化縣警察局北斗分局報請臺灣彰化地方法院檢察署檢察官偵查起訴，及移
    送併案審理，本院認有刑事訴訟法第二百七十三條之一第一項之情形，而改依簡
    式審判程序審理。
    理  由
一、按除被告所犯為死刑、無期徒刑、最輕本刑為三年以上有期徒刑之罪或高等法院
    管轄第一審案件者外，於前條第一項程序進行中，被告先就被訴事實為有罪之陳
    述時，審判長得告知被告簡式審判程序之旨，並聽取當事人、代理人、辯護人及
    輔佐人之意見後，裁定進行簡式審判程序；除簡式審判程序及簡易程序案件外，
    第一審應行合議審判，刑事訴訟法第二百七十三條之一第一項、第二百八十四條
    之一分別定有明文。本件被告甲○○所涉係死刑、無期徒刑、最輕本刑為三年以
    上有期徒刑之罪或高等法院管轄第一審案件以外之罪，並於本院行準備程序時就
    被訴事實為有罪之陳述，本院合議庭依前揭規定，經評議結果，裁定改由受命法
    官獨任行簡式審判程序，先予敘明。
二、右揭事實，業據被告甲○○於本院行準備程序與審理時均坦承不諱，且其於九十
    二年九月十一日及同年月二十五日為警採取之尿液，經送鑑驗結果均呈甲基安非
    他命陽性反應，有彰化縣衛生局九十二年九月二十二日煙檢字第九二一七七四號
    及九十二年十月六日煙檢字第九二一八七四號煙毒尿液檢驗成績書各一紙附卷可
    稽，復有扣案之玻璃吸食器一支及塑膠袋二個可資佐證，核被告之自白與事實相
    符，堪以採信。再查被告前因施用毒品案件，先後經臺灣桃園地方法院及本院二
    次裁定移送觀察、勒戒後，均認無繼續施用毒品之傾向，由臺灣桃園地方法院檢
    察署檢察官於八十七年八月七日，以八十七年度偵字第一一六三五號為不起訴處
    分確定；及由臺灣彰化地方法院檢察署檢察官於九十年三月十四日，以九十年度
    毒偵字第八二九號為不起訴處分確定。復因施用毒品案件，經本院以九十年度毒
    聲字第三○九一號裁定令入戒治處所施以強制戒治一年，所涉刑事案件部分，並
    經本院以九十年度易字第一三八六號判決判處有期徒刑四月，緩刑三年確定，嗣
    自九十年九月四日起送臺灣雲林戒治所施以強制戒治，經戒治期滿三月後，其成
    效經評定合格，無繼續戒治必要，復由本院以九十一年度毒聲字第六五七號裁定
    停止戒治，所餘戒治期間交付保護管束，詎其於保護管束期間，又因施用毒品違
    反保護管束應遵守事項情節重大，經本院以九十一年度毒聲字第九四一號裁定撤
    銷停止戒治，令入戒治處所施以殘餘期間之強制戒治，而其於此段期間內施用第
    二級毒品之犯行，則經本院以九十一年度易字第五五一號判決判處有期徒刑五月
    確定等情，有該判決書、不起訴處分書、臺灣高等法院被告全國前案紀錄表及臺
    灣彰化地方法院檢察署刑案資料查註紀錄表在卷足憑。被告顯係於受觀察、勒戒
    執行完畢釋放後，五年內再犯毒品危害防制條例第十條第二項之罪，從而，本件
    犯罪事證明確，被告前開犯行洵堪認定。
三、核被告甲○○所為，係犯毒品危害防制條例第十條第二項之施用第二級毒品罪。
    被告持有第二級毒品均係為供其施用，其持有之低度行為皆應為施用之高度行為
    所吸收，均不另論罪。被告先後多次施用第二級毒品安非他命之犯行，時間緊接
    ，所犯係構成要件相同之罪名，顯係基於概括犯意反覆為之，為連續犯，依法應
    論以一罪，並加重其刑。復查被告曾因違反毒品危害防制條例案件，分別經本院
    判處有期徒刑四月、五月確定，二案接續執行，業於九十二年五月三十日執行完
    畢等情，有臺灣彰化地方法院檢察署刑案資料查註紀錄表及臺灣高等法院被告全
    國前案紀錄表各一份附卷可稽，被告於有期徒刑之執行完畢後，五年內再犯有期
    徒刑以上之罪，為累犯，應依刑法第四十七條之規定，加重其刑，並依法遞加之
    。復查被告係自九十二年六月中起至九十三年一月七日止，有連續施用第二級毒
    品安非他命之犯行，而公訴人僅就被告於九十二年六月中起至同年九月二十三日
    止，施用第二級毒品安非他命多次之犯行提起公訴，該未經起訴之部分，與檢察
    官起訴之部分，因被告係基於概括之犯意而為之，具有連續犯之關係，屬裁判上
    之一罪，其一部起訴之效力及於全部，故本院自得併予審究，併此敘明。爰審酌
    被告前曾有施用毒品罪行，經送觀察勒戒、強制戒治後，猶不知悔改，再施用毒
    品不輟，不僅戕害自身健康，更辜負國家將之視為病人，並施以長時間之戒治處
    遇之苦心，惟其對他人權益之侵害仍屬有限，於本院審理中已坦承其犯行，及其
    犯罪目的、手段等一切情狀，量處如主文所示之刑。扣案之塑膠袋二個因留有安
    非他命殘渣，事實上無從與附著其上之安非他命完全析離，自應認係屬第二級毒
    品，不問何人所有，應依毒品危害防制條例第十八條第一項前段規定，沒收銷燬
    之。另扣案之玻璃吸食器一支，係被告所有，且為供被告施用毒品犯罪所用之物
    ，業據被告供承在卷，爰依刑法第三十八條第一項第二款之規定，宣告沒收。
四、末按毒品危害防制條例於九十二年六月六日經立法院修正通過後，已於同年七月
    九日經總統公布，並自公佈後六個月即九十三年一月九日開始施行（參同條例第
    三十六條）。其中有關觀察勒戒、強制戒治及刑事訴追程序雖有部分修正，惟本
    件被告係前經觀察、勒戒期滿，為檢察官不起訴處分確定，復因施用毒品案件，
    經本院裁定移送強制戒治，並經本院先後判決有期徒刑四月、五月確定後，五年
    內再犯施用第二級毒品罪，不論依修正前、後之規定，均係依據相同之條文（即
    毒品危害防制條例第十條第二項）論罪科刑，而該條文並未修正，尚無比較新舊
    法之實益，附此說明。
據上論斷，應依刑事訴訟法第二百七十三條之一第一項、第二百九十九條第一項前段
，毒品危害防制條例第十條第二項、第十八條第一項前段，刑法第十一條前段、第五
十六條、第四十七條、第三十八條第一項第二款，判決如主文。
本案經檢察官廖曉萍到庭執行職務。
中      華      民      國    九十三    年      一      月     十五     日
                              臺灣彰化地方法院刑事第一庭
                                     法      官  簡  璽  容
右正本證明與原本無異。
如不服本判決，應於判決送達後十日內向本院提出上訴狀( 須附繕本 )。
                                     法院書記官  王  惠  嬌
中      華      民      國    九十三    年      一      月     二十     日
毒品危害防制條例第十條
施用第二級毒品者，處三年以下有期徒刑。
